臺灣高等法院臺中分院刑事判決　　　　　　　　　　九十三年度上訴字第五一號
　　上　訴　人　臺灣苗栗地方法院檢察署檢察官
　　上　訴　人
　　即　被　告　甲○○
　　選任辯護人　徐國楨
右上訴人因被告違反毒品危害防制條例案件，不服臺灣苗栗地方法院九十二年度訴字
第二七七號中華民國九十三年三月十一日第一審判決（起訴案號：臺灣苗栗地方法院
檢察署九十二年度偵字第一○○九號），提起上訴，本院判決如左：
    主      文
原判決撤銷。
甲○○共同連續販賣第二級毒品，處有期徒刑捌年，扣案之甲基安非他命四包（驗餘
總淨重伍壹點參柒公克）沒收銷燬之；扣案之門號0000000000及0000
000000手機各壹支、電子秤壹臺、分裝杓壹支、夾鍊袋壹大包均沒收；販賣所
得新臺幣陸仟伍佰元沒收之，如全部或一部不能沒收時，以其財產抵償之。
    事      實
一、甲○○與謝武郎（本院另案審理中）二人均意圖營利，基於共同販賣第二級毒品
    甲基安非他命之概括犯意聯絡，輪流以0000000000、0000000
    000號手機接聽欲購買安非他命者所撥來之電話，詢明購買者身份及欲購買數
    量後，再約定交貨地點，復由甲○○獨自前往交貨，自民國九十年年底某日起至
    九十一年一月初某日止，以每次○．五公克一千元之價格，連續五次販賣甲基安
    非他命予曾紀忠，得款五千元；另於九十二年一月初某日起至九十二年二月三日
    止，連續三次販賣數量不詳之甲基安非他命給黃星傑，每次為新台幣（下同）五
    百元，得款一千五百元。嗣於九十二年三月三日晚上九時三十分許，警察在謝武
    郎位於苗栗縣後龍鎮○○街一四五號的住處內，當場搜獲甲○○所有並供販賣毒
    品所用之0000000000號及0000000000號手機各一支、電子
    秤一臺、分裝杓一支、夾鍊袋一大包以及甲基安非他命四包（驗餘總淨重五一點
    三七公克）。
二、本案件經苗栗縣警察局通霄分局報告臺灣苗栗地方法院檢察署檢察官偵查起訴。
    理      由
壹、證據能力方面：
一、按被告以外之人於偵查中向檢察官所為之陳述，除顯有不可信之情況者外，得為
    證據，刑事訴訟法第一百五十九條之一第二項定有明文。
二、本件被告辯護人於原審及本院準備程序中雖辯稱證人黃星傑、曾紀忠之偵訊供述
    並無證據能力云云。惟查：證人黃星傑、曾紀忠於偵查中之證述，並無事實可認
    檢察官於訊問時有何強暴、脅迫、詐欺、疲勞訊問、違法羈押或使用其他不正方
    法等情事，故並無所謂「顯不可信之情況」，至於被告辯護人所質疑這三位證人
    都是自願到檢察官面前接受偵訊、動機可疑、他們所證述的內容前後有所不一致
    等情，均屬證據證明力之問題，與證據能力之認定無關，故本院認證人黃星傑、
    曾紀忠於偵查中向檢察官所為之陳述應認有證據能力，先此敘明。
貳、罪責認定方面：
一、訊據上訴人即被告甲○○於本院審理時對右揭事實坦承不諱，且查：(一)證人黃星
    傑於偵查中、原審亦證稱於右揭時地，以電話與被告、共犯謝武郎聯繫，每次五
    百元或一千元不等之價格，向被告購買數量不詳之甲基安非他命等情（見偵查影
    印卷第五四六至五四七頁、原審卷第九一至九二頁），另證人曾紀忠於偵查中亦
    證稱：其所施用的毒品是跟謝武郎買的，並跟阿華即被告以電話聯絡，約在後龍
    郵局交貨，被告就拿甲基安非他命過來，從九十年年底至九十一年初止，共買過
    五、六次，每次用一千元買零點四公克或零點五公克等情（偵查影印卷第五三六
    背面至五三七頁），渠二人證稱向被告購買甲基安非他命等情，足徵被告上開自
    白應非子虛。(二)被告於警訊中承認平日有使用門號0000000000、00
    00000000的行動電話（偵查影印卷第一九頁），而依卷附檢察官調取門
    號0000000000、0000000000的雙向通聯紀錄，顯示該二門
    號與證人黃星傑、曾紀忠各使用的門號0000000000、0000000
    000確有多次通話紀錄（偵查影印卷第一八九之一至二○八頁），足資佐證證
    人二人所證稱以上開電話與被告聯繫購買毒品一節，應堪採信。(三)扣案的毒品四
    大包，經送往內政部警政署刑事警察局鑑驗結果，確實為第二級毒品甲基安非他
    命（驗餘總淨重五一．三七公克），且隨機抽取編號一檢驗之純度為百分之九十
    八，有該局九十二年六月二日刑鑑字第○九二○○五五五八七號鑑驗通知書附卷
    可查（偵查影印卷第五四一頁），而被告坦承上開甲基安非他命連同扣案之電子
    秤一台、分裝杓一支、夾鏈袋一大包均為其所有（見偵查影印卷第六一頁、原審
    卷第一一三頁），本院審之上開甲基安非他命數量非少且純度甚高，復有電子秤
    、分裝杓、夾鏈袋等物扣案足資佐證，扣案之甲基安非他命顯係被告意圖販賣而
    持有之甲基安非他命甚為灼然，從而更足徵被告前揭自白確實與事實相符而堪採
    信。
二、證人黃星傑於偵查中供稱於上開時地向被告購買五、六次，每次一千或五百元，
    數量不詳等語，於原審則證稱：向被告購買三、四次，有買五百元，也有一千元
    等語；證人曾紀忠於偵查中則證稱向被告購買五、六次，一千元買○．四或○．
    五公克等語，證人二人之證詞雖對於購買之數量、次數、價格均無法完全特定，
    然本院審之於經驗法則上，證人二人購買毒品時未必均能詳細記憶，渠等對於購
    買毒品次數、價格，縱使無法有精確的證述，亦無違經驗法則，不影響渠二人證
    詞之證明力，然本諸罪疑惟輕原則，關於證人二人所證被告販賣安非他命給他的
    次數、價格、最後時間，本院自應為有利於被告之認定，亦即僅認定被告販賣予
    曾紀忠五次，每次一千元購買○．五公克，得款五千元；販賣予黃星傑三次，每
    次五百元之價格，數量不詳，得款一千五百元。
三、末按甲基安非他命依毒品危害防制條例之規定為第二級毒品，乃違禁品，政府查
    禁甚嚴、處罰甚重，被告若非有利可圖，又怎可能冒此風險將之賣給二位證人，
    所以他有營利之意圖，也可以認定。從而事證明確，被告上開犯行應堪認定。
四、核被告所為，係犯毒品危害防制條例第四條第二項的販賣第二級毒品罪。被告持
    有甲基安非他命低度行為，已為賣出的高度行為所吸收，均不另論罪。被告與共
    犯謝武郎之間，有犯意聯絡與行為分擔為共同正犯。被告先後多次販賣第二級毒
    品的犯行，時間相近，方法相同，所犯均為構成要件相同之罪名，顯係基於概括
    犯意而為，為連續犯，應依刑法第五十六條論以一罪，並加重其刑。被告行為後
    ，毒品危害防制條例雖於九十二年七月九日修正公布，並於九十三年一月九日施
    行，然其中關於販賣第二級毒品罪之構成要件及法定本刑均相同，無刑法第二條
    第一項所謂行為後法律有變更之情形，故無新舊法比較適用之問題，在此一併說
    明。原審判決固非無見，惟：(1)原審判決事實欄疏未就被告販賣甲基安非他命予
    黃星傑、曾紀忠之時間；(2)扣案甲基安非他命其中一包驗前毛重三一公克，原審
    判決主文、事實、理由均誤再為三點一公克，顯有錯誤；(3)被告於本院已坦承犯
    行，原審於量刑時未能審酌及此，亦有瑕疵。檢察官上訴指摘原審量刑過輕，本
    院審酌被告先前並無犯罪前科，品性尚非惡劣，且本件被告販賣予證人二人合計
    次數僅有八次，每次金額非鉅，數量非多，且被告上訴已坦承犯罪，故認檢察官
    前揭上訴為無理由，被告上訴已坦承犯罪，僅請求從輕量刑等語，且原審判決既
    有上開可議之處自應由本院撤銷改判。爰審酌被告先前並無犯罪前科，品性尚無
    不佳，本案初罹法網，販賣毒品予證人黃星傑、曾紀忠二人，合計次數八次，販
    賣數量非多，於本院審理期間已坦承犯行，尚有悔意，態度尚佳等一切情狀，量
    處如主文第二項所示之刑。公訴人求刑有期徒刑十六年，依本院前揭理由，認有
    尚嫌過重，自難照其所請併此敘明。
五、扣案之安非他命四包（驗餘總淨重五一．三七公克），不論屬於被告與否，應依
    法沒收銷燬之；扣案之門號0000000000及0000000000手機
    各一支、電子秤一臺、分裝杓一支、夾鍊袋一大包，為被告所有，也是供被告販
    毒之用，應依法宣告沒收；另被告販賣所得新臺幣陸仟伍佰元則應依法沒收之，
    如全部或一部不能沒收時，以其財產抵償之。至於扣案之小剪刀一把、帳冊一本
    （內並無本件被告販毒對象之記載），不能證明為本件被告販毒所用之物，爰不
    另宣告沒收。
六、公訴意旨另以：被告於九十年年底某日起至九十二年三月一日止，與謝武郎二人
    意圖營利，基於販賣第二級毒品安非他命之概括犯意，謝武郎及甲○○輪流以0
    000000000、0000000000號手機接聽欲購買安非他命者所撥
    來之電話，詢明購買者身份及欲購買數量後，再約定交貨地點（交貨地點均約定
    在苗栗縣後龍鎮內），由甲○○獨自前往交貨，而共同連續販賣安非他命予不詳
    年籍姓名綽號阿彬之成年男子多次云云。訊據被告堅決否認有此部份犯行，而本
    件公訴人認被告涉有上開犯嫌無非以證人許玉靜之警訊供述為其依據。經查：證
    人許玉靜不論於檢察官偵訊中或原審審理中均僅證述「曾經跟阿彬去向這個人（
    指被告）拿安非他命」（偵查卷第五二五頁）、「他們（指被告與阿彬）兩個講
    話後，阿彬身上就有安非他命了」等語，並未親自見聞毒品販賣交易之過程，且
    於被告辯護人詰問證人許玉靜是否有看到阿彬拿錢給甲○○時，證人許玉靜即明
    確地回答「無」（原審卷第一○二頁），則證人許玉靜上開證詞尚難遽認被告即
    有販賣甲基安非他命予綽號阿彬男子之犯行，此外亦無其他積極證據足資證明被
    告有此部份犯行，故被告此部份犯行應屬不能證明，惟公訴人認此部份與被告前
    揭有罪部分有裁判上一罪關係，本院爰不另為無罪之諭知，併此敘明。
據上論結，應依刑事訴訟法第三百六十九條第一項前段、第三百六十四條、第二百九
十九條第一項前段、毒品危害防制條例第四條第二項、第十八條第一項前段、第十九
條第一項、刑法第十一條、第二十八條、第五十六條，判決如主文。
本案經檢察官乙○○到庭執行職務。
中      華      民      國      九十三  年      十二    月      十六    日
                                臺灣高等法院臺中分院刑事第八庭
                                      審判長法  官  羅  得  村
                                            法  官  巫  政  松
                                            法  官  陳  毓  秀
右正本證明與原本無異。
如不服本判決應於收受送達後十日內向本院提出上訴書狀，其未敘述上訴之理由者並
得於提起上訴後十日內向本院補提理由書（均須按他造當事人之人數附繕本）。
                                            書記官  蕭  玉  真
中      華      民      國      九十三  年  十二    月      二十    日
附錄本案論罪科刑主要法條：
毒品危害防制條例第四條第二項
製造、運輸、販賣第二級毒品者，處無期徒刑或七年以上有期徒刑，得併科新臺幣七
百萬元以下罰金。
                                                                        Ａ
